【裁判字號】    99,易,92
【裁判日期】    990422
【裁判案由】    竊盜
【裁判全文】
臺灣宜蘭地方法院刑事判決                99年度易字第92號
公  訴  人  臺灣宜蘭地方法院檢察署檢察官
被      告  甲○○
上列被告因竊盜案件，經檢察官提起公訴（99年度偵字第394號）
，經本院裁定以簡式審判程序審理，判決如下：
    主  文
甲○○犯攜帶兇器竊盜罪，處有期徒刑陸月，如易科罰金，以新
臺幣壹仟元折算壹日，扣案之乙炔切割器壹組沒收；又犯攜帶兇
器竊盜罪，處有期徒刑陸月，如易科罰金，以新臺幣壹仟元折算
壹日，扣案之乙炔切割器壹組沒收。應執行有期徒刑捌月，如易
科罰金，以新臺幣壹仟元折算壹日，緩刑貳年，並應向公庫支付
新臺幣萬元，扣案之乙炔切割器壹組沒收。
    事實及理由
一、構成犯罪事實：
    甲○○分別意圖為自己不法之所有，先後為下列竊盜之行為
    ：
  (一)於民國99年1月13日上午9時許，駕駛車牌號碼7C-0272號自
    用小貨車，攜帶其所有客觀上足供兇器使用之乙炔切割器1
    組，至宜蘭縣三星鄉泰雅大橋下，以乙炔切割器切割貨櫃表
    面鐵皮之方式，竊得宜蘭縣政府所有之鐵皮2片。
  (二)於99年1月14日上午9時30分許，駕駛車牌號碼7C-0272號自
    用小貨車，攜帶其所有客觀上足供兇器使用之乙炔切割器1
    組，至宜蘭縣三星鄉泰雅大橋下，以乙炔切割器切割貨櫃表
    面鐵皮之方式，竊得宜蘭縣政府所有之鐵皮2片，而為警當
    場查獲。
二、認定犯罪事實所憑之證據及理由：
  (一)被告甲○○於警詢、偵查、本院審理中之自白。
  (二)證人呂冠緯於警詢、偵查中之證詞。
  (三)宜蘭縣政府警察局三星分局扣押筆錄、扣押物品目錄表各1
    份及扣案之乙炔切割器1組。
  (四)贓物認領保管單1張。
  (五)現場照片20張。
三、論罪科刑之理由：
  (一)按刑法第321條第1項第3款之攜帶兇器竊盜罪，係以行為人
    攜帶兇器竊盜為其加重條件，此所謂兇器，其種類並無限制
    ，凡客觀上足對人之生命、身體、安全構成威脅，具有危險
    性之兇器均屬之，且祇須行竊時攜帶此種具有危險性之兇器
    為已足，並不以攜帶之初有行兇之意圖為必要（最高法院79
    年台上字第5253號判例要旨參照）。本件被告甲○○持以行
    竊，供切割貨櫃表面鐵皮之乙炔切割器1組，係金屬製品，
    既足以切割鐵皮，顯見質地堅硬，如持以行兇，客觀上足對
    他人生命、身體之安全造成危害，自屬兇器無疑。核被告甲
    ○○所為犯罪事實(一)、(二)，均係犯刑法第321條第1項第3款
    之攜帶兇器竊盜罪。
  (二)審酌被告除於70年、78年間曾因妨害自由、毀損案件，經本
    院判處罰金外，無其他犯罪前科，素行尚稱良好，此有臺灣
    高等法院被告前案紀錄表1份在卷可參，惟被告四肢健全，
    竟不思努力工作賺取生活所需，反圖不勞而獲，竊取他人財
    物，所幸警員及時查獲尋獲告訴人所失竊之鐵片，減少告訴
    人所受財產上損害，惟被告所為仍影響社會安寧秩序，及考
    量被告於犯罪後坦承犯行，態度良好等一切情狀，分別量處
    如主文所示之刑，並諭知易科罰金之折算標準，及定其應執
    行刑。
  (三)被告未曾因故意犯罪受有期徒刑以上刑之宣告，有臺灣高等
    法院被告前案紀錄表1份在卷可參，其犯罪後已深知悔悟，
    且其目前從事鐵皮加工業，有固定之工作，本院認其經此起
    訴、審判後，當知警惕，應無再犯之虞，故認其所宣告之刑
    ，以暫不執行為適當，併予宣告緩刑2年，並依刑法第74條
    第2項第4款規定，命被告向公庫支付新臺幣3萬元。又依刑
    法第74條第4項規定，前開支付之負擔得為民事強制執行名
    義，倘被告不履行，且情節重大，足認原宣告之緩刑難收其
    預期效果，而有執行刑罰之必要者，依刑法第75條之1第1項
    第4款規定，得撤銷其緩刑宣告，附此敘明。
  (四)扣案之乙炔切割器1組，為被告所有，供被告實施竊盜使用
    之物，業經被告於警詢、偵查及本院審理中供述明確，爰依
    刑法第38條第1項第2款規定，宣告沒收。至於扣案之車牌號
    碼7C-0272號自用小貨車，係供被告平日工作載運物品及代
    步使用之交通工具，並非供被告實施竊盜使用之物，爰不予
    宣告沒收，併此敘明。
四、適用之法律：
  (一)程序法方面：刑事訴訟法第273條之1第1項、第299條第1項
    前段、第310條之2。
  (二)實體法方面：刑法第321條第1項第3款、第51條第5款、第41
    條第1項前段、第8項、第74條第1項第1款、第2項第4款、第
    38條第1項第2款。
本案經檢察官劉惟宗到庭執行職務。
中    華    民    國    99    年    4     月    22    日
                  刑事第二庭  法  官  蘇錦秀
以上正本證明與原本無異
如不服本判決應於收受本判決後10日內向本院提出上訴書狀，並
應敘述具體理由。若未敘述理由者，應於上訴期間屆滿後20日內
向本院補提理由書狀（均須按他造當事人之人數附繕本）。
                              書記官  劉晨輝
中    華    民    國    99    年    4     月    24    日
【附錄本案論罪科刑法條】
★刑法第321條：
犯竊盜罪而有下列情形之一者，處6月以上、5年以下有期徒刑：
一、於夜間侵入住宅或有人居住之建築物、船艦，或隱匿其內而
    犯之者。
二、毀越門扇、牆垣或其他安全設備而犯之者。
三、攜帶兇器而犯之者。
四、結夥三人以上而犯之者。
五、乘火災、水災或其他災害之際而犯之者。
六、在車站或埠頭而犯之者。
前項之未遂犯罰之。

司法院資訊處製作；財團法人民間司法改革基金會備份。
